臺灣臺中地方法院裁定
111年度中秩字第38號
移送機關    臺中市政府警察局第二分局

被移送人    莊博丞  

上列被移送人因違反社會秩序維護法案件，經移送機關以中華民
國111年4月6日中市警二分偵字第1110014341號移送書移送審理
，本院裁定如下：
    主    文
莊博丞無正當理由攜帶具有殺傷力之器械，處罰鍰新臺幣參仟元
。
    事 實 理 由 及 證 據
一、被移送人於下列時、地，有違反社會秩序維護法之行為：
  ㈠時間：民國111年3月22日6時1分許。
  ㈡地點：臺中市○區○○路000號超級巨星KTV。
  ㈢行為：無正當理由，攜帶具有殺傷力器械即西瓜刀1把。
二、上開事實，有下列之事證證明屬實：
  ㈠按無正當理由攜帶具殺傷力之器械、化學製劑或其他危險物
    品者，處3日以下拘留或新臺幣3萬元以下罰鍰，社會秩序維
    護法第63條第1項第1款定有明文。本條款之構成要件，須行
    為人客觀上有攜帶具有殺傷力之器械、化學製劑或其他危險
    物品之行為，且該攜帶係無正當理由，因而有危害社會安全
    之情形，始克當之。亦即應就行為人客觀上攜帶具有殺傷力
    器械之行為，依其攜帶行為之目的，考量行為人攜帶當時之
    時間、地點、身分、舉止等因素，據以認定其是否已構成該
    行為，合先敘明。
  ㈡被移送人莊博丞於警詢時坦承其係因與伊同包廂之友人與其
    妻在包廂內吵架，有不認識之關係人蔡雨昂、余季庭開伊包
    廂門，而在上揭地點發生糾紛後，伊旋即拿出隨身攜帶之西
    瓜刀保護自己等語，核與關係人蔡雨昂、余季庭於警詢時之
    證詞相符，並有現場照片及扣案之西瓜刀斷掉之刀刃照片，
    可資佐證，足認被移送人莊博丞確有攜帶該西瓜刀之事實。
  ㈢依附卷扣案之西瓜刀刀刃照片以觀，該西瓜刀刀身為鋼鐵材
    質，質地厚實堅硬，刀身鋒利，客觀上足以對人之生命、身
    體、安全構成威脅，具有危險性，屬具有殺傷力之器械。被
    移送人於警詢時固辯稱其攜帶西瓜刀僅係為保護自己等語，
    惟被移送人所攜帶之西瓜刀，可為攻擊他人之武器並具有殺
    傷力，被移送人之行為，已有危害於社會安全之情形，是被
    移送人上開所辯，難認其攜帶有正當理由，其辯詞洵不足採
    。是被移送人有違反社會秩序維護法第63條第1項第1款之規
    定，事實明確，應予處罰。
三、經本院審酌被移送人違反本法手段、違反程度、上開違序所
    生危害、被移送人之素行、智識能力、生活狀況等一切情狀
    ，量處如主文所示之罰鍰。又扣案之西瓜刀係被移送人所有
    之物，業據被移送人供承在卷，宣告沒入並不違背比例原則
    ，故依同法第22條第3項併宣告沒入。
四、依社會秩序維護法第45條第1項、第63條第1項第1款、第22
    條第3項，裁定如主文。
中　　華　　民　　國　　111 　年　　8 　　月　　 4　　日
                  臺灣臺中地方法院臺中簡易庭
                                  法　官　吳蕙玟
以上正本係照原本作成。　　　　　　　　　　　　　　　　　
如不服本裁定，得於裁定書送達之翌日起5日內，以書狀敘述理
由，向本庭提出抗告。
中　　華　　民　　國　　111 　年　　8 　　月　　4 　　日
                                  書記官  楊思賢